臺灣臺中地方法院刑事判決             100年度訴字第2261號
公  訴  人  臺灣臺中地方法院檢察署檢察官
被      告  林忠賢
上列被告因違反毒品危害防制條例案件，經檢察官提起公訴（10
0 年度毒偵字第2062號），被告於本院準備程序中就被訴之事實
為有罪之陳述，經本院合議庭裁定由受命法官獨任進行簡式審判
程序審理，判決如下：
    主          文
林忠賢施用第一級毒品，累犯，處有期徒刑捌月。
    犯罪事實及理由
壹、程序方面
    按刑事訴訟法第273條之1 第1項規定：除被告所犯為死刑、
    無期徒刑、最輕本刑為3 年以上有期徒刑之罪或高等法院管
    轄第一審案件者外，於審判期日前之程式進行中，被告先就
    被訴事實為有罪之陳述時，審判長得告知被告簡式審判程序
    之旨，並聽取當事人、代理人、辯護人及輔佐人之意見後，
    裁定進行簡式審判程序。查本案被告林忠賢被訴違反毒品危
    害防制條例案件，非前開不得進行簡式審判程序之案件，經
    被告於本院行準備程序時就被訴之事實為有罪之陳述，且經
    本院告知被告簡式審判程序之旨，聽取被告及檢察官之意見
    後，爰依刑事訴訟法第273條之1 第1項規定裁定改依簡式審
    判程序審判之，先予敘明。
貳、實體方面
一、犯罪事實：
（一）林忠賢前於民國87年間，因施用毒品案件，經本院裁定送
      觀察、勒戒後，認無繼續施用毒品之傾向，於87年9月8日
      釋放出所，並經臺灣臺中地方法院檢察署檢察官以87年度
      偵字第17194 號為不起訴處分確定；復於89年間，因施用
      毒品案件，經本院裁定送觀察、勒戒後，認無繼續施用毒
      品之傾向，而於89年9月8日釋放出所，經臺灣臺中地方法
      院檢察署檢察官以89年度毒偵字第4503號為不起訴處分確
      定。又於前開觀察勒戒釋放後5 年內之93年間，因施用毒
      品案件，經本院以93年度訴字第2219號判決判處有期徒刑
      7 月確定，及於94年間，因竊盜案件，經臺灣苗栗地方法
      院以94年度易字第228號判決判處有期徒刑4月確定，並由
      該院以95年度聲字第306 號裁定將該判決與前揭確定判決
      合併定應執行有期徒刑10月確定，且接續執行至95年12月
      1 日縮短刑期執行完畢。另於95年間，因竊盜案件，經本
      院以95年易字第2409號判決判處有期徒刑10月確定，復經
      本院以96年聲減字第1091號裁定將上開毒品、竊盜3 罪，
      分別減刑為3月15日、2月、5月，並定應執行有期徒刑9月
      確定；於96年間，再因詐欺案件，經本院以96年度簡字第
      550號判決判處有期徒刑3月，復經本院以96年度聲減字第
      4489號減刑為有期徒刑1 月15日，並與上開確定判決定應
      執行有期徒刑10月確定，減刑後無庸執行殘刑而於96年7
      月14日縮刑期滿執行完畢，並於同年月16日出監（本件構
      成累犯）。
（二）詎林忠賢猶未悛悔警惕，明知海洛因係毒品危害防制條例
      所列之第一級毒品，不得施用及持有，仍基於施用第一級
      毒品海洛因之犯意，於100 年5月9日晚上10時許，在臺中
      市豐原區○○○道之葫蘆墩公園內，以將海洛因摻水放入
      針筒注射之方式施用海洛因1 次。嗣因偵查機關偵辦關於
      徐吉寧、陳佩儀等涉嫌販賣毒品罪嫌依法聲請監聽，而發
      現林忠賢涉有施用毒品罪嫌。嗣於100年5月12日上午9 時
      許，經警持本院核發之搜索票，至其位於臺中市○里區○
      里路32號住處搜索，並經其同意採其尿液檢驗，鑑驗結果
      呈嗎啡陽性反應而悉上情。
（三）案經臺中市政府警察局大甲分局報告臺灣臺中地方法院檢
      察署檢察官偵查起訴
二、上開犯罪事實，業據被告林忠賢於偵查中、本院行準備程序
    及審理時均坦承不諱，且被告同意於前開時間採集之尿液經
    送驗後，結果呈嗎啡陽性反應乙節，復有詮昕科技股份有限
    公司100年5月30日濫用尿液檢驗報告、尿液代號與真實姓名
    對照表各1份在卷可稽。是其確有於如犯罪事實欄所載之時
    、地施用海洛因之犯行至明，足認被告前揭自白與事實相符
    ，堪予採信。本案事證明確，被告犯行洵堪認定，應依法論
    科。
三、按觀察、勒戒或強制戒治執行完畢釋放後，5 年內再犯施用
    第一、二級毒品之罪者，檢察官應依法追訴，毒品危害防制
    條例第23條第2 項定有明文；次按修正毒品危害防制條例就
    施用毒品者，僅於「初犯」及「5 年後再犯」二種情形，有
    其追訴條件之限制，即須於初犯經觀察、勒戒或強制戒治釋
    放後，5 年內均無施用毒品之行為，始能認其前所實施之觀
    察、勒戒或強制戒治已足遮斷毒癮，而得於5 年後再犯時，
    再予適用初犯之規定，重行觀察、勒戒等程式；倘5 年內已
    經再犯，被依法追訴處罰，縱其第3次（或第3次以上）施用
    毒品之時間在初犯釋放5年以後，即與「5年後再犯」之情形
    有別，且因已於「5 年內再犯」，顯見其再犯率甚高，原實
    施觀察、勒戒或強制戒治，已無法收其實效，而無5 年戒斷
    期之存在，自無再經觀察、勒戒及強制戒治之必要，應由檢
    察官逕行起訴；最高法院著有95年度台非字第59號判決、95
    年度台非字第65號判決意旨可供參照。查本案被告林忠賢有
    如犯罪事實欄所載之觀察、勒戒及刑之執行等情，此有臺灣
    高等法院被告前案紀錄表在卷可稽，是被告於89年9月8日觀
    察勒戒執行完畢後5 年內之93年間，既仍因有施用毒品犯行
    ，並經本院判刑確定在案，依諸前開條例規定及最高法院判
    決意旨，因被告在觀察勒戒執行完畢釋放後之5 年內，業有
    施用毒品之行為，則被告本次於100 年5月9日晚上10時許所
    為之施用毒品行為，即與5 年後再犯之情形有別，無再經觀
    察、勒戒或強制戒治之必要，應由檢察官逕行起訴，附此敘
    明。
四、核被告林忠賢所為，係犯毒品危害防制條例第10條第1 項之
    施用第一級毒品罪。其施用第一級毒品前持有第一級毒品之
    低度行為經施用之高度行為所吸收，不另論罪。又被告有如
    犯罪事實欄所載犯罪科刑及刑之執行情形，有臺灣高等法院
    被告前案紀錄表1份在卷可稽，其於有期徒刑執行完畢後5年
    內，故意再犯本案有期徒刑以上之罪，為累犯，應依法加重
    其刑。爰審酌被告有如犯罪事實欄所示施用毒品而經觀察、
    勒戒及刑之執行紀錄，有上開前案紀錄表可參，詎其猶未悛
    悔警惕，再犯本案施用第一級毒品罪，顯未因前所受之觀察
    、勒戒及刑之執行而決心改過，矯正其行，自制力顯然不佳
    ，且被告施用毒品不但足以導致精神障礙、性格異常，甚至
    造成生命危險，戕害個人身心健康，對社會治安可能之危害
    程度非輕，並兼衡其施用毒品之次數、犯罪後坦承犯行，態
    度尚佳及其犯罪動機、目的、手段，暨公訴人當庭具體求刑
    等一切情狀，量處如主文所示之刑，以示儆懲。
五、另按毒品危害防制條例第17條所稱「供出毒品來源，因而破
    獲者」，係指被告供出毒品來源之有關資料，諸如前手之姓
    名、年籍、住居所、或其他足資辨別之特徵等，使調查或偵
    查犯罪之公務員因而對之發動調查或偵查並破獲者而言。申
    言之，被告之「供出毒品來源」，與調查或偵查犯罪之公務
    員對之發動調查或偵查並進而破獲之間，論理上須具有先後
    且相當之因果關係，固非謂被告一有「自白」、「指認」毒
    品來源之人，而破獲在後，即得依上開規定予以減刑。（最
    高法院98年度台上字第6331號判決意旨參照）。經查，被告
    為警查獲後，雖供出其所施用之毒品來源為綽號「鬥陣的」
    之人即徐吉寧及綽號「妹子」之人即陳佩儀，然查，徐吉寧
    、陳佩儀於本案員警詢問被告前，早經員警認其等涉有販賣
    毒品罪嫌而聲請對其等之行動電話進行監聽，嗣依電話監聽
    結果認被告林忠賢涉嫌向徐吉寧、陳佩儀購買毒品，再由被
    告以證人身分指認徐吉寧、陳佩儀為販賣毒品之人，此觀本
    案警詢時，警員即已提示徐吉寧、陳佩儀與被告之通訊監察
    譯文予被告辨識即可知悉，此有被告警詢筆錄、臺灣臺中地
    方法院檢察署100年9月26日中檢輝（辭）100 毒偵字第2062
    字第122228號函暨徐吉寧、陳佩儀起訴書各1 份在卷可證（
    見警詢卷第2至3反面頁、本院卷24至32頁），是被告係配合
    員警偵查到案並指訴徐吉寧、陳佩儀販賣毒品犯嫌，雖可供
    本院審酌其犯後態度之量刑參考，惟尚難認被告符合上開毒
    品危害防制條例第17條之減刑規定；另於被告到案前，員警
    既已知悉被告涉有施用毒品之罪嫌，是本案亦無刑法62條前
    段自首減刑規定之適用，併此敘明。
據上論斷，應依刑事訴訟法第273條之1第1項、第299條第1 項前
段，毒品危害防制條例第10條第1 項，刑法第11條前段、第47條
第1項，判決如主文。
本案經檢察官廖聖民到庭執行職務。
中    華    民    國   100    年    9     月    28    日
                  刑事第二庭  法  官  潘曉玫
以上正本證明與原本無異。
如不服本判決應於收受送達後10日內向本院提出上訴書狀，並應
敘述具體理由；其未敘述上訴理由者，應於上訴期間屆滿後20日
內向本院補提理由書（均須按他造當事人之人數附繕本）「切勿
逕送上級法院」。
                              書記官  張齡方
中    華    民    國   100    年    9     月    28    日
附錄本案論罪科刑法條全文：
毒品危害防制條例第十條
施用第一級毒品者，處六月以上五年以下有期徒刑。
施用第二級毒品者，處三年以下有期徒刑。